【裁判字號】    89,訴,1911
【裁判日期】    900118
【裁判案由】    毒品危害防制條例
【裁判全文】
臺灣板橋地方法院刑事判決                        八十九年度訴字第一九一一號
    公  訴  人  臺灣板橋地方法院檢察署檢察官
    被      告  丙○○
    指定辯護人  乙○公設辯護人
右列被告因毒品危害防制條例案件，經檢察官提起公訴（八十九年度偵字第一七七七
三號），乙○判決如左：
    主  文
丙○○無罪。
    理  由
一、公訴意旨略以：被告丙○○意圖營利，於民國八十九年一月二十九日凌晨，經丁○○（已死亡，販賣毒品部分業經檢察官處分不起訴）撥打其所有門號0000
    000000號行動電話聯絡後，攜帶第二級毒品安非他命八包（毛重一百二十
    二公克，淨重一百十八公克）前往臺北縣土城市○○路○段、裕民路口處，以新
    台幣（下同）一萬八千元之價格，將其中二小包安非他命（毛重三十二點九五公
    克，淨重三十一點八五公克）販售予丁○○，丁○○交付收受上開安非他命二包
    ，將之藏放於鞋襪內時，經警當場查獲，分別於丁○○鞋襪內及丙○○手提包內
    扣得安非他命七包，並另於丙○○口袋內，扣得安非他命一包（毛重五點二公克
    ，淨重四點八公克）。因認被告丙○○所為，係涉有毒品危害防制條例第四條第
    二項之販賣第二級毒品罪嫌。
二、公訴人認被告丙○○涉有上開犯嫌係以：被告丙○○於警訊時供稱：伊所持有之
    安非他命（七包），均係向丁○○購買，每包新台幣五千元云云，丁○○則供稱
    ：伊藏放於鞋襪內之安非他命二包，係以一萬八千元之代價，向丙○○購入等語
    ，二人交互指摘對方販賣之情，顯見二人確係於上開處所從事安非他命交易之事
    無疑。又本件經警方查獲時，由被告手提包內扣得安非他命五包淨重八十六點七
    公克，身上起出一包淨重四點八公克，另於丁○○鞋襪內扣得安非他命淨重三十
    一點八五公克，是如被告所持有之毒品係購自丁○○，則被告收受上開安非他命
    後，儘可全數裝入手提袋中，焉有部分裝入手提袋而部分收入身上口袋之理；再
    者，如丁○○攜帶安非他命欲販賣予被告，而被告所持有之安非他命又全數購自
    丁○○，則安非他命之總數淨重既高達一百二十三點三五公克，攜帶上開毒品須
    有適當容器方可裝置，焉有販安之丁○○隨意將安非他命藏放於襪內，購安之被
    告卻提帶手提包前往之理。綜上以觀，應係被告販賣安非他命予丁○○，而非丁○○販賣安非他命無訛，為其主要論據。訊據被告丙○○堅決否認非法販賣安非
    他命之犯行，辯稱：「我沒有販賣。當天丁○○約我一起去向「阿檳」買安非他
    命，我買五千元、五公克、分壹包，丁○○買多少我不知道，我們一買完，警察
    就過來逮捕，「阿檳」當場跑掉，丁○○事後告訴我他當時向阿檳買壹萬八千元
    。丁○○約我一起去買，大約是八十九年一月二十九日晚上十一、二點，在土城
    市○○路○段、裕民路口買安。我們一到現場，「阿檳」就在現場等我們，我不
    認識「阿檳」，丁○○認識他，買完警察就過來。當時一陣混亂。我們被逮捕時
    ，身上都沒有錢，如果按警訊筆錄所言，我向丁○○買五千元，丁○○向我買壹
    萬八千元，應該有二萬三千元的現金，但是現場都沒有扣到，因為二萬三千元在
    「阿檳」身上，被他拿走了。因為「阿檳」跑掉了，警察就打我們，說我們一定
    知道「阿檳」的住處。這些（一百一十八公克安非他命）不是我的。當時一陣混
    亂，就被帶到警局，在桌上就有那些安非他命。依一般市價，五千元只能買到零
    點五公克的安非他命，不可能買到一一八公克。另外，起訴書所指的手提包也不
    是我的，可以驗指紋」等語。
三、按犯罪事實應依證據認定之，無證據不得推定其犯罪事實，刑事訴訟法第一百五
    十四條定有明文；且認定不利於被告之事實，須依積極證據，苟積極證據不足為
    不利於被告事實之認定時，即應為有利於被告之認定，更不必有何有利之證據，
    最高法院三十年上字第八一六號判例分別著有明文可資參照。經查：
    (一)本件同案共犯丁○○於警訊時固供稱於其身上查獲之安非他命二包，係向被告
      丙○○以一萬八千元購得云云，惟查，依丙○○於警訊所供，該二包安非他命
      重量高達淨重三十一點八五公克（見偵查卷之警訊筆錄），依目前一般市場行
      情一千元僅能購買安非他命一公克左右，而丁○○竟能以一萬八千元購得三十
      一點八五公克之安非他命，顯與常情有違，且丁○○經警查獲後，移送台灣板
      橋地方法院檢察署，由檢察官偵訊時，隨即否認曾向被告丙○○購買安非他命
      （見偵查卷檢察官初訊時之筆錄），是同案共犯丁○○前後所供互相矛盾，且
      與常情不符，顯不能遽採為認定被告有罪之唯一證據。而丁○○嗣後於八十九
      年九月十二日因高處墬落，導致神經性休克、脊椎骨折而死亡之事實，此有台
      灣桃園地方法院檢察署檢察官相驗屍體證明書影本一紙附卷可稽，是丁○○既
      已死亡，其於警訊所述是否屬實，無從查證，更難僅以丁○○之警訊筆錄即認
      被告販賣安非他命。
    (二)次查，依被告及丁○○於警訊所述，被告係以五千元向丁○○購得安非他命一
      包，而丁○○係以一萬八千元向被告丙○○購得安非他命二包，茍該二人之警
      訊筆錄可採，則被告與丁○○二人於當場為警查獲時應共同持有二萬三千元方
      才合理，乃被告及丁○○二人為警查獲時，於其二人身上竟未扣得任何現金，
      亦經查獲本案之台北縣警察局永和分局秀朗派出所警員戊○○到庭陳明在卷，
      以現今安非他命價格之高昂，被告豈會未收取現金而出售安非他命？是被告與
      丁○○於警訊筆錄顯與常情不符，非可遽信。
    (三)警方移送書及公訴人起訴書意旨，均載明現場並扣得被告丙○○所有之手提包
      一個，並於其內扣得安非他命五包，共淨重八十六點七公克云云，惟查，證人
      即台北縣警察局永和分局秀朗派出所警員戊○○到庭證稱，手提包並未扣案，
      可能是丙○○家屬領回云云。其稱：「八十九年一月二十九日，當初我們發現
      丁○○徘徊在土城市○○路、裕民路口時，因為丁○○曾經被我們查獲二次，
      剛好被我們發現，我們就在那裡埋伏，在凌晨十二左右，我們看到被告開一部
      自小客車，被告和丁○○在交頭接耳，我們就包抄過去，當場在被告車上查獲
      黑色小皮包，內有安非他命五包，在丁○○鞋襪上查獲二包安非他命，在被告
      身上取出壹包安非他命，就把被告和丁○○帶回警局。分開訊問後，我問被告
      安非他命怎麼來的，被告說五包和身上的壹包安非他命是他的，其餘二包是丁○○的。被告坦承安非他命以每包五千元向丁○○購買，被告坦承吸安，但沒
      有販賣。（問：當天被告的手提包在何處？）當場只有扣安非他命，沒有扣手
      提包，應該是家屬帶回去。（問：現場有無扣到三萬元現金？）沒有。現場我
      們沒有扣到現金，現場地上也沒有現金，身上也沒有那麼多現金」等語。則被
      告現場既未扣得非法販賣安非他命之所得，復未扣得所謂被告攜帶安非他命之
      手提包，如何認定被告有非法販賣安非他命？證人戊○○所供，與事實不符尚
      非可信。扣案之安非他命五包（淨重七十八點九五公克），尚難遽認係屬被告
      丙○○所有。
    (四)證人己○○於乙○訊問時證稱：「（問：八十九年一月二十九日凌晨，有和被
      告聊天否？）他被抓的前一晚，在我板橋市○○街租屋處聊天。當時還有證人
      甲○○在場。（問：被告幾點到？）大概晚上九、十點左右到的。（問：去你
      那裡做什麼？）他說要拿藥，錢不夠，向我借五千元。我就馬上拿五千元給他
      ，：：：，（被告接到何人電話？）綽號「阿地」的人打來的。（講什麼？）
    「阿地」說已經有了，要被告過去拿，被告後來跟我說身上不夠錢，要我借他。
    （被告有說向誰拿安非他命？）我聽到是到永和拿安。」等語，證人甲○○亦證
    稱：「（問：當時有聽到借錢的事否？）當時被告晚上十一點以後接到電話，綽
    號「阿地」的人打來，被告問「阿地」人在那裡，我拿錢過去給你，後來被告就
    向證人己○○借五千元，借錢給他後，又聊了半個鐘頭，就出去，當時已經十二
    點以後了，我正在看電視」等語。且均證稱當時被告出門時，沒有有拿手提包等
    語。經核與被告丙○○所供相符，是被告辯稱僅係與丁○○一同出資，一起向綽
    號「阿檳」之男子購買安非他命等語，尚非無據。
四、此外，復查無其他積極確切之證據足資認定被告丙○○有前開非法販賣安非他命
    之犯行，既不能證明被告犯罪，依右開說明，自應依法為被告無罪之諭知。
據上論斷，應依刑事訴訟法第三百零一條第一項，判決如主文。
本案經檢察官李傳侯到庭執行職務
中      華      民      國      九十      年      一      月    十八    日
                                  臺灣板橋地方法院刑事第一庭
                                     法  官    胡  堅  勤
右正本證明與原本無異。
如不服本判決，應於判決送達後十日內，向乙○提出上訴狀。
                                     書記官    劉  文  美
中      華      民      國      九十      年      一      月    十八    日


司法院資訊處製作；財團法人民間司法改革基金會備份。
